【裁判字號】    99,毒抗,133
【裁判日期】    990518
【裁判案由】    毒品危害防制條例
【裁判全文】
臺灣高等法院刑事裁定                 99年度毒抗字第133號
抗  告  人
即  被  告  甲○○
上列抗告人因毒品危害防制條例案件，不服臺灣板橋地方法院中
華民國99年4月16日所為裁定（99年度毒聲字第548號，聲請案號
：臺灣板橋地方法院檢察署99年度聲觀字第466 號、99年度毒偵
字第2296號），提起抗告，本院裁定如下：
    主  文
抗告駁回。
    理  由
一、本件抗告意旨略以：本人因確實無沾染或施用任何毒品，自
    願配合警方搜索及驗尿，以示清白，但不知為何尿液呈現安
    非他命類陽性反應。又本人從事公共場所之卡拉OK行業，根
    本無法在毒品氾濫中確切完全不讓自己在無預警或他人惡意
    放出有毒氣體下吸入該等殘留氣體云云。
二、按犯毒品危害防制條例第10條之罪者，檢察官應聲請法院裁
    定，或少年法院（地方法院少年法庭）應先裁定，令被告或
    少年入勒戒處所觀察、勒戒，其期間不得逾2 月，同條例第
    20條第1 項定有明文。
三、經查：被告甲○○於民國（下同）99年1 月26日14時48分許
    經警採得之尿液檢體，經檢送臺灣檢驗科技股份有限公司以
    酵素免疫分析法（EIA）初驗及以氣相層析質譜儀法（GC/MS
    ）複驗檢驗結果，發現確有安非他命類陽性反應，有該公司
    99年2 月11日出具之濫用藥物檢驗報告（尿液檢體編號：C0
    000000）、臺北縣政府警察局三重分局查獲毒品案件被移送
    者姓名、代碼對照表各1 紙存卷可稽。而按安非他命經口服
    投與後約70%於24小時內自尿中排出，約90%於96小時內自尿
    中排出，由於安非他命成分之檢出與其投與方式、投與量、
    個人體質、採尿時間與檢測儀器之精密度等諸多因素有關，
    因此僅憑尿液中呈安非他命陽性反應，並無法確實推算吸食
    時間距採集時間之長短，惟依上述資料推斷，最長可能不會
    超過4 日，亦經行政院衛生署藥物食品檢驗局81年2月8日（
    81）藥檢一字第001156號函示明確。是被告上開所採尿液送
    驗結果既有安非他命類陽性反應，且該結果係以氣相層析質
    譜儀法進行確認，已足排除偽陽性反應之可能，顯見被告在
    經警採尿前回溯96小時內之某時點，確曾有施用毒品甲基安
    非他命之事實，被告抗告意旨空言否認係自己施用毒品所致
    云云，要屬事後飾卸之詞，不足採信。是被告施用第二級毒
    品之犯行堪以認定。又被告前無經觀察勒戒、強制戒治執行
    完畢之紀錄，有本院被告前案紀錄表附卷可參，原裁定基此
    裁定被告應送勒戒處所觀察、勒戒，經核並無違誤。本件抗
    告，為無理由，應予駁回。
四、據上論斷，應依刑事訴訟法第412 條，裁定如主文。
中    華    民    國    99    年    5     月    18    日
                  刑事第八庭審判長法  官  張傳栗
                                  法  官  劉嶽承
                                  法  官  陳春秋
以上正本證明與原本無異。
不得再抗告。
                                  書記官  李家敏
中    華    民    國    99    年    5     月    19    日

司法院資訊處製作；財團法人民間司法改革基金會備份。
